# 工程剩余物资和零星收益处理

提问人：qjr1124 时间：2012-07-17 11:56:46
固定资产准则: (一)自营方式建造固定资产 企业以自营方式建造固定资产，是指企业自行组织工程物资采购、自行组织施工人员从事工程施工完成固定资产建造。实务中，企业较少采用自营方式建造固定资产，多数情况下采用出包方式。.企业如有以自营方式建造固定资产，其成本应当按照直接材料、直接人工、直接机械施工费等计量。企业为建造固定资产准备的各种物资应当按照实际支付的买价、运输费、保险费等相关税费作为实际成本，并按照各种专项物资的种类进行明细核算。工程完工后，剩余的工程物资转为本企业存货的，按其实际成本或计划成本进行结转。建设期间发生的工程物资盘亏、报废及毁损，减去残料价值以及保险公司、过失人等赔款后的净损失，计入所建工程项目的成本；盘盈的工程物资或处置净收益，冲减所建工程项目的成本。工程完工后发生的工程物资盘盈、盘亏、报废、毁损，计入当期营业外收支。 建造合同准则如下规定:（四）零星收益 与合同有关的零星收益，是指在合同执行过程中取得的，但不计入合同收入而应冲减合同成本的非经常性的收益。例如，完成合同后处置残余物资(指在施工过程中产生的一些材料物资的下脚料等)取得的收益。由于工程领用材料时已将领用材料的价值直接计入了工程成本，材料物资的下脚料已包括在合同成本中，因此，处置这些残余物资取得的收益应冲减合同成本。 两个准则在工程完成之后处理貌似不同?

回答人：chenyiwei
这两者的处理都不是完全合理的（尤其是针对在建工程建设期间盘盈盘亏的内容），但前者是针对工程业主方的，后者是针对施工方的，所以用于不同的场合。
前一段中“工程完工后发生的工程物资盘盈、盘亏、报废、毁损，计入当期营业外收支”，是指在固定资产达到预定可使用状态之后发生的相关收入／支出，所以计入损益应是合理的。 后一段中的“材料物资的下脚料已包括在合同成本中，因此，处置这些残余物资取得的收益应冲减合同成本”实际上是调整施工方的营业成本（也是直接调整损益）。之所以调整成本而不是调整收入，如上所言是为了避免重复计算收入。

提问人：qjr1124 时间：2012-07-17 12:59:50
回复 chenyiwei 的帖子
谢谢,如果是跨年的,后一段应该直接调整在当期"主营业务成本",不需要调整上年度相关数据吧.

回答人：chenyiwei
是。

提问人：nye_china 时间：2014-03-09 14:40:54
在建工程物资盘亏也可能是被盗等原因，为什么全部是增加在建工程成本呢，中间还有区分吗？

回答人：chenyiwei
盘亏的工程物资计入工程成本是不恰当的，不属于为了使工程达到预定可使用状态的必要支出。

提问人：642658990 时间：2019-06-19 16:41:03
工程完工后发生的工程物资盘盈、盘亏、报废、毁损，计入当期营业外收支，那么如果是工程完工后还没有用完的工程物资处置销售，如商业超市建设完工还没有被在建工程领的水泥钢筋直接销售（超市不可能转原存货），这种利得和损失应当计处什么科目，是资产处置损益还是营业外收支还是其他业务收入？

回答人：chenyiwei
资产处置损益。